【裁判字號】    97,訴,1012
【裁判日期】    971015
【裁判案由】    搶奪
【裁判全文】
臺灣雲林地方法院刑事判決              97年度訴字第1012號
公  訴  人  臺灣雲林地方法院檢察署檢察官
被      告  丙○○
上列被告因搶奪案件，經檢察官提起公訴（97年度偵緝字第215
號），被告於準備程序中就被訴事實為有罪之陳述，經告知簡式
審判程序意旨，並聽取當事人之意見後，本院合議庭裁定依簡式
審判程序審理，判決如下：
    主  文
丙○○犯搶奪罪，處有期徒刑拾月。
    事實及理由
一、丙○○前因搶奪、施用第一級毒品案件，經本院分別以95年
    度港簡字第259 號判決、95年度訴字第830 號判決，各判處
    有期徒刑6 月、8 月確定，嗣經本院裁定應執行有期徒刑1
    年確定。其後復經本院依中華民國96年罪犯減刑條例規定，
    裁定各減為有期徒刑3 月、4 月，應執行有期徒刑6 月確定
    ，於民國96年7 月16日執行完畢。再因恐嚇案件，經本院以
    96年度簡字第63號判決判處有期徒刑3 月確定，嗣經本院就
    前開搶奪、施用第一級毒品、恐嚇案件，裁定應執行有期徒
    刑9 月確定，並於97年4 月30日入監執行（扣除已執行7 月
    又18日，剩餘1 月又12日），於97年6 月10日執行完畢（未
    構成累犯）。詎其仍不知警惕，於96年8 月20日中午12時30
    分許，騎乘車牌號碼QVV-111 號輕型機車，行經雲林縣水林
    鄉大山村88之2 號旁，見當時年僅7 歲之甲○○（88年10月
    出生）獨自一人在路邊，脖子上配戴有金項鍊1 條（價值約
    新臺幣〈下同〉5,000 元），因缺錢花用，竟萌生為自己不
    法所有之意圖，乃藉故與甲○○攀談，並趁甲○○不及防備
    之際，徒手搶奪甲○○所有而配戴在脖子上之金項鍊1 條，
    得手後旋迅速騎乘上開機車逃離現場。嗣於同日下午1 時許
    ，丙○○將上開搶奪之金項鍊1 條，以3,000 元之價格，變
    賣予綽號「謠謠」之女子（真實姓名、年籍均不詳），變賣
    所得均已花用殆盡。
二、案經臺灣警察局北港分局報告臺灣雲林地方法院檢察署檢察
    官偵查起訴。
    理  由
壹、程序方面：
    本件被告丙○○所犯係死刑、無期徒刑、最輕本刑3 年以上
    有期徒刑以外之罪，其於準備程序就前揭被訴事實為有罪之
    陳述，經法官告知簡式審判程序之旨，並聽取當事人之意見
    後，本院認無不得或不宜改依簡式審判程序進行之處，爰依
    刑事訴訟法第273 條之1 第1 項、第284 條之1 規定，裁定
    本件進行簡式審判程序，合先敘明。
貳、實體方面：
一、認定犯罪事實所憑之證據及理由：
    上開事實，業據被告丙○○於檢察官偵訊及本院審理時坦白
    承認，核與證人乙○○、李萬草於警詢及證人甲○○、李萬
    傳於檢察官偵訊證述之情節相符，此外，復有通聯調閱查詢
    單、被告搶奪案現場位置圖、車籍查詢- 基本資料詳細畫面
    各1 份、監視器翻拍照片5 張等附卷可稽，足認被告自白與
    事實相符，自可採信。從而，本件事證已臻明確，被告犯行
    堪予認定，應依法論科。
二、論罪科刑：
  (一)核被告丙○○所為，係犯刑法第325 條第1項之搶奪罪。
  (二)按裁判確定前犯數罪者，併合處罰之；數罪併罰，宣告多數
    有期徒刑者，於各刑中之最長期以上，各刑合併之刑期以下
    ，定其刑期，刑法第50條、第51條第5 款定有明文。故刑法
    第47條所謂之「受有期徒刑之執行完畢」，就數罪併罰案件
    ，係指所定之執行刑，執行完畢而言。如於定執行刑之前，
    因有一部分犯罪先確定，形式上予以執行，仍應依刑法規定
    定其應執行之刑，俟檢察官指揮執行「應執行刑」時，再就
    形式上已執行部分予以折抵，不能謂先確定之罪已執行完畢
    （最高法院96年度臺非字第313 號判決、97年度臺非字第9
    號判決、97年度臺非字第10號判決參照）。本件被告前因搶
    奪、施用第一級毒品案件，經本院分別以95年度港簡字第25
    9 號判決、95年度訴字第830 號判決，各判處有期徒刑6 月
    、8 月確定，嗣經本院裁定應執行有期徒刑1 年確定。其後
    復經本院依中華民國96年罪犯減刑條例規定，裁定各減為有
    期徒刑3 月、4 月，應執行有期徒刑6 月確定，於96年7 月
    16日執行完畢。再因恐嚇案件，經本院以96年度簡字第63號
    判決判處有期徒刑3 月確定，嗣經本院就前開搶奪、施用第
    一級毒品、恐嚇案件，裁定應執行有期徒刑9 月確定，並於
    97年4 月30日入監執行（扣除已執行7 月又18日，剩餘1 月
    又12日），於97年6 月10日執行完畢，有臺灣高等法院被告
    前案紀錄表1 份在卷可按。揆諸前揭判決意旨，被告所犯搶
    奪、施用第一級毒品等罪，雖於與上開恐嚇罪定執行刑之前
    先行確定，並於形式上執行完畢，然不能謂先確定之罪已執
    行完畢，仍須俟與恐嚇罪定執行刑，並執行完畢，始構成累
    犯。從而，上開搶奪、施用第一級毒品、恐嚇罪執行完畢之
    時間應為97年4 月30日，被告於96年8 月20日犯本案竊盜案
    件，尚不構成累犯甚明，檢察官認被告構成累犯，容有誤會
    ，附此敘明。
  (三)本院審酌被告有竊盜、搶奪、施用毒品、恐嚇等前科，有前
    開前案紀錄表1 份在卷可按，素行不佳，且其正值壯年，竟
    不思勞力賺取金錢，恣意搶奪他人財物，法紀觀念顯然淡薄
    ，惟念及被告僅國小畢業，智識程度不高，犯後於檢察官偵
    訊及本院審理時坦承犯行，態度尚可，暨其犯罪之動機、目
    的、手段、所生危害等一切情狀，量處如主文所示之刑，以
    示懲儆。至起訴意旨求處有期徒刑2 年，尚嫌過重，附此敘
    明。
參、應適用之法律：
  (一)刑事訴訟法第273 條之1 第1 項、第284 條之1 、第299 條
    第1 項前段。
  (二)刑法第325 條第1 項。
中    華    民    國    97    年    10    月    15    日
                  刑事第六庭  法  官  黃楹榆
以上正本證明與原本無異
如不服本判決，應於送達後10日內向本院提出上訴狀（須附繕本
）。
                              書記官  李雅怡
中    華    民    國    97    年    10    月    15    日
附錄本案論罪科刑法條全文：
刑法第325條第1項：
意圖為自己或第3 人不法之所有，而搶奪他人之動產者，處6 月
以上5 年以下有期徒刑。


司法院資訊處製作；財團法人民間司法改革基金會備份。
